【裁判字號】    98,訴,213
【裁判日期】    990707
【裁判案由】    違反槍砲彈藥刀械管制條例等
【裁判全文】
臺灣新竹地方法院刑事判決               98年度訴字第213號
公  訴  人  臺灣新竹地方法院檢察署檢察官
被      告  甲○○
選任辯護人  陳德峰律師
上列被告因違反槍砲彈藥刀械管制條例等案件，經檢察官提起公
訴（98年度偵字第729號），本院判決如下：
    主  文
甲○○犯非法寄藏可發射子彈具殺傷力之槍枝罪，處有期徒刑
年陸月，併科罰金新臺幣拾貳萬元，罰金如易服勞役，以新臺幣
壹仟元折算壹日，扣案之具有殺傷力槍枝壹枝（含彈匣貳個，槍
枝管制編號0000000000）沒收。又犯圖利聚眾賭博罪，處有期徒
刑捌月，扣案之筆記型電腦壹台、無線網卡壹個、滑鼠壹個、電
源傳輸線壹組，均沒收。應執行有期徒刑肆年，併科罰金新臺幣
拾貳萬元，罰金如易服勞役，以新臺幣壹仟元折算壹日，扣案之
具有殺傷力槍枝壹枝（含彈匣貳個，槍枝管制編號0000000000）
，筆記型電腦壹台、無線網卡壹個、滑鼠壹個、電源傳輸線壹組
，均沒收。
    事  實
一、甲○○明知可發射子彈具有殺傷力之改造槍枝及具殺傷力子
    彈係槍砲彈藥刀械管制條例所管制之物品，未經主管機關許
    可，不得無故寄藏，竟仍基於非法寄藏槍、彈之犯意，於民
    國95年5 、6 月間某日，在新竹縣新豐鄉坡頭村紅毛港旁忠
    進宮附近，收受真實姓名年籍不詳綽號「阿華」之成年男子
    （已歿）所交付之仿FN廠1910型半自動手槍製造之槍枝，換
    裝土造金屬槍管而成具殺傷力槍枝1 枝（含彈匣2 個，槍枝
    管制編號0000000000），及具殺傷力子彈1 顆（已鑑驗試射
    ）、不具殺傷力子彈5 顆（均在新竹縣湖口鄉後山自行試射
    而滅失），而受託寄藏在其於其位於新竹縣新豐鄉埔頂98號
    住處車庫內。嗣於96年7 、8 月後之3 至5 月某日，復將前
    開具殺傷力改造槍枝1 枝（含彈匣2 個，槍枝管制編號0000
    000000）、子彈1 顆移置甲○○所使用之車牌號碼2281-HM
    號自用小客車內藏放，迄至98年1 月17日為警查獲止。
二、甲○○與經營「天下運動網（網址為http://ag.tt8888.net
     /）」職業運動簽賭網站姓名年籍不詳綽號「小P 」之成年
    男子，共同基於在公眾得出入之場所賭博財物及意圖營利供
    給賭博場所、聚眾賭博之犯意聯絡，自97年10月間某日起，
    甲○○自姓名年籍不詳綽號「小P 」之成年男子取得上開簽
    賭網站帳號、密碼後，在其所經營位於新竹縣新豐鄉埔和村
    15鄰埔頂418 號店名「野」之檳榔攤內，以甲○○所有筆記
    型電腦1 臺，透過電腦網際網路連線至上開簽賭網站，提供
    前開簽賭網站，聚集不特定之多數人，以臺灣、日本、韓國
    及美國職業運動隊伍所舉行之比賽輸贏為準，提供自訂比賽
    輸贏之理賠比率或各國職棒、球類比賽所設理賠比率後，由
    甲○○提供帳號密碼予賭客，賭客取得密碼帳號後直接登入
    該網站下注，每注賭資最低為新臺幣（下同）10,000元，凡
    賭客簽中者即可領取賽前所定賠率計算之賭金，未簽中者，
    所繳之賭資即歸「小P 」所有；甲○○每週一結帳1 次，簽
    賭金由賭客以現金方式交付予甲○○轉交其上手「小P 」，
    甲○○則從每10,000元之賭金中抽取150 元之佣金牟利，獲
    取不法利益。
三、嗣為警於98年1 月17日持本院核發之搜索票，前往前開檳榔
    攤搜索，當場扣得筆記型電腦1 台、無線網卡1 個、滑鼠1
    個、電源傳輸線1 組；另經甲○○之同意，搜索甲○○所使
    用之車牌號碼2281-HM 號自用小客車，並在前開車內中央扶
    手箱內扣得上開具殺傷力之槍枝1 枝（含彈匣2 個，槍枝管
    制編號：0000000000）及子彈1 顆。
    理  由
壹、程序事項：
    (一)本件檢察官就犯罪事實一部分，原起訴被告甲○○未經許
      可持有具有殺傷力改造槍枝1 枝、子彈1 顆，係涉犯槍砲
      彈藥刀械管制條例第8 條第4 項之非法持有可發射子彈具
      有殺傷力之槍枝罪、第12條第4 項非法持有子彈罪。嗣於
      本院準備程序中變更起訴事實為寄藏具有殺傷力改造槍枝
      1 枝、子彈1 顆，係涉犯槍砲彈藥刀械管制條例第8 條第
      4 項之非法寄藏可發射子彈具有殺傷力之槍枝罪、第12條
      第4 項非法寄藏子彈罪，有補充理由書附卷可稽，核其基
      本事實同一，且基於檢察一體原則，前開變更，應予准許
      。
    (二)本件檢察官就犯罪事實二部分，認被告係一行為同時觸犯
      刑法第266 條第1 項賭博罪、第268 條後段意圖營利聚眾
      賭博罪，為想像競合犯，嗣於本院準備程序中補充起訴法
      條即同法第268 條前段意圖營利供給賭博場所罪，仍認被
      告係以一行為同時觸犯前開3 罪，為想像競合犯，基於檢
      察一體，且為裁判上之一罪，亦應准許。
    (三)按被告以外之人於審判外言詞或書面陳述，除法律有規定
      者外，不得作為證據，刑事訴訟法第159 條第1 項定有明
      文。現行刑事訴訟法關於「鑑定」之規定，除選任自然人
      充當鑑定人外，另設有囑託機關鑑定制度。依同法第198
      條、第208 條之規定，不論鑑定人或鑑定機關、團體，由
      法院、審判長、受命法官或檢察官視具體個案之需要而為
      選任、囑託，並依第206 條之規定，提出言詞或書面報告
      ，即符合同法第159 條第1 項所定得作為證據之「法律有
      規定」之情形，而有證據能力。本件扣案槍枝（槍枝管制
      編號0000000000）、子彈1 顆，前經檢察官於偵查中，及
      本院準備程序中分送內政部警政署刑事警察局、法務部調
      查局鑑驗是否具殺傷力，經前開2 鑑定機關鑑驗後，分別
      製作鑑驗書、鑑定通知書，依前揭說明，均有證據能力。
      另卷附照片，係使用科學儀器客觀紀錄物體現象，其性質
      非屬供述證據，自無傳聞排除之問題，具有證據能力。
貳、實體部分：
一、訊據被告甲○○對於犯罪事實二賭博罪行坦認不諱，並坦承
    確實於95年5 、6 月間某日，在新竹縣新豐鄉坡頭村紅毛港
    旁忠進宮附近，收受真實姓名年籍不詳綽號「阿華」之成年
    男子（已歿）所交付之仿FN廠1910型半自動手槍製造之槍枝
    ，換裝土造金屬槍管槍枝1 枝（含彈匣2 個，槍枝管制編號
    0000000000），及具殺傷力子彈1 顆、不具殺傷力子彈5 顆
    （均在新竹縣湖口鄉後山自行試射而滅失），受託寄藏在其
    於其位於新竹縣新豐鄉埔頂98號住處車庫內。嗣於96年7 、
    8 月後之3 至5 月某日，復將前開槍枝1 枝、具殺傷力子彈
    1 顆移置被告所使用之車牌號碼2281-HM 號自用小客車內藏
    放，迄至98年1 月17日為警查獲止，惟否認有何非法寄藏具
    有殺傷力改造槍枝犯行，辯稱：本件扣案槍枝經送請內政部
    警政署刑事警察局鑑驗，經檢視後，該槍枝槍機壁破裂，顯
    示槍機損害嚴重，相對地，撞針也受到影響，應已喪失擊發
    子彈之功能，另扣案槍枝經送法務部調查局鑑定，在近距離
    1 公尺所測得的僅有8.9 焦耳，與目前實務上見解需達到20
    焦耳以上始具殺傷力不符，足見扣案槍枝並不具殺傷力等語
    。經查：
    (一)新竹縣警察局竹北分局湖口分駐所員警於98年1 月17日10
      時50分許持本院核發搜索票，在被告居住處所即新竹縣新
      豐鄉埔和村3 鄰埔頂98號、及所經營、位於新竹縣新豐鄉
      埔和村15鄰埔頂418 號「野」檳榔攤搜索，另經甲○○之
      同意，搜索甲○○所使用之車牌號碼2281-HM 號自用小客
      車，而在前開車內中央扶手箱內扣得改造槍枝1 枝（含彈
      匣2 個）及子彈1 顆，在檳榔攤內扣得筆記型電腦1 台、
      無線網卡1 個、滑鼠1 個、電源傳輸線1 組之事實，有搜
      索票、自願搜索票、搜索扣押筆錄、扣押物品清單、查獲
      現場照片14張（見偵查卷第15-29 頁、第32-34 頁）在卷
      可稽。
    (二)就被告寄藏可發射子彈具有殺傷力之改造槍枝、子彈部分
      ：
      1.在被告使用前開自用小客車內所查獲之改造槍枝1 枝（
        含彈匣2 個，槍枝管制編號0000000000），經送內政部
        警政署刑事警察局鑑識科以檢視法、性能檢驗法鑑定結
        果為：一、送鑑手槍1 枝（槍枝管制編號0000000000）
        ，認係改造手槍，由仿FN廠1910型半自動手槍製造之槍
        枝，換裝土造金屬槍管及土造金屬槍機而成，經檢視，
        槍枝之槍機壁部分破裂，惟認不影響槍枝之擊發功能，
        可供擊發適用子彈使用，認具殺傷力，有該局98年2 月
        20日刑鑑字第098001155534號槍彈鑑定書及照片5 張（
        見偵查卷第53-54 頁）附卷可按。
      2.又前開扣案槍枝本院復送請法務部調查局鑑定，鑑定結
        果為：一、附頁照片一送鑑槍枝（槍枝管制編號000000
        0000 ） 係以仿比利時FN Browing型式由金屬材質製成
        ，以打擊底火方式擊發之遊戲類模擬槍枝，經換裝口徑
        約8.0mm 之金屬槍管改造而成如照片二、三、四；另槍
        枝擊發機構撞針座前緣小塊崩裂如照片五，若持續過度
        使用有脫落並妨礙撞針運動之虞。二、前述送鑑槍枝撞
        針座前緣雖有瑕疵，惟操作機械性能尚好，由於送鑑時
        未附送試射子彈，且本實驗室無與送鑑槍枝槍管口徑相
        當且適用之模擬子彈，經另取模擬槍械使用之8 ×17mm
        分解式銅質彈殼修飾外部后，內部以起跑槍火藥替代發
        射藥及安裝底火帽藥、前端加裝直徑6mm 金屬彈丸等組
        成適合送鑑槍枝裝填試射實驗用模擬土造子彈1 顆（如
        照片六），以送鑑槍枝裝填實際射擊，能擊發，以彈速
        測定儀於槍口前方1 公尺處測得發射彈丸速度每秒76.7
        21公尺，經換算發射彈丸（直徑6mm 、彈丸重0.86公克
        ）單位面積動能約8.952 焦耳／平方公分（並非表示其
        為該槍發射彈丸之最大值）。三、前述送鑑槍枝經以適
        合其使用之模擬子彈實際發射彈丸展現整體性能及相當
        威力，經檢視槍枝射后整體結構及性能無異狀，依其材
        質、結構強度及槍枝整體機械性能現狀, 認送鑑槍枝（
        0000000000）能夠擊發適合其使用近距離具殺傷力土造
        子彈，有法務部調查局98年6 月17日調科參字第098003
        31540 號鑑定書通知書及照片6 張（見本院98審訴337
        第29-31 頁）附卷可按。
      3.又鑑定人乙○○於本院證述：1.本院98審訴337 卷附鑑
        定通知書是伊任職機關受委託鑑定時由伊承辦之個案，
        伊以拆解檢視及試射方式鑑定扣案槍枝。在鑑定結果第
        二點之倒數第二行裡面記載：並非表示其為該槍枝發射
        之彈丸最大值，是指這把槍發射子彈時所能承受子彈最
        大的威力。一般我們認定它具殺傷力是彈丸的單位面積
        動能是每平方公分20焦耳，經過我們鑑定認定此槍枝是
        能夠發射超過20焦耳功能、性能，所指之「該槍發射彈
        丸之最大值」是到何程度，除非用每1 顆子彈去試才會
        知道槍能夠承受的最大值，所謂的子彈的最大值就是每
        平方公分所承受的最大值。鑑定結果第二點所載：經過
        試射的1 顆適用子彈，每單位面積動能約8.95 2焦耳，
        並無達到所謂每單位面積動能每平方公分20焦耳具殺傷
        力之標準，與鑑定結果第三點，最後認為扣案槍枝具有
        殺傷力，並未矛盾。因為第三點是總結的認定，第二點
        是鑑驗的過程。製作模擬子彈經過試射後，它沒有超過
        每單位面積動能每平方公分20焦耳，但它已展現即在第
        三點有陳述是展現槍枝的整體性，就是能發射子彈，至
        於模擬子彈是我們自己做的，憑過去之經驗這把槍絕對
        是能夠擊發具殺傷力之土造子彈。故經過試射後，槍枝
        擊發之模擬子彈足以呈現它的整體性，故認為無必要再
        試射。做模擬子彈是檢測這把槍整體機械性能，試射出
        來的單位面積動能是取絕於我們所製作模擬子彈之好壞
        ，這樣好像會變成有無殺傷力是我們單位自己決定的，
        有時案子多我們就想改變，這把槍縱使沒有試射我們也
        可以鑑定是否具殺傷力，我們是拆解檢視及機械操作，
        看它是否有無改裝、改造之情形，就可以認定它是否能
        夠擊發具有殺傷力之子彈。刑事警察局鑑驗出所載槍機
        壁部分破裂，即本局鑑定照片5 所示之「槍枝擊發機構
        撞針座前緣崩裂」，這是同樣部分受損不同的形容。在
        執行模擬子彈試射時，也是在「槍枝擊發機構撞針座前
        緣崩裂」情況下試射的。我們拆解檢視這把槍，若發現
        不能試射就不會試射，試射做完後我們會再檢查一遍，
        若有發現之前沒有發現的瑕疵會再拍照再作說明。2.一
        般而言在鑑定槍枝試射都是在距離槍口1 公尺之處架設
        彈速測定儀，若測得具殺傷力之數值以上，此殺傷力之
        距離至少從槍口到1 公尺，1 公尺以外不到5 公尺之間
        是屬近戰之距離，端視子彈威力之大小，大概就是這個
        距離，超過此範圍土造子彈也是視子彈威力，若距離達
        15-20 公尺子彈不好用，不好用的意思是槍不好用。槍
        與子彈的威力與近戰距離是有關係的，故近距離就是1
        公尺至5 公尺之間距離，比較有效。3.土改造槍枝之試
        射，以本案槍枝來說，試射過程中如果是彈丸阻塞槍管
        ，則有可能威力從槍口部分爆至槍管，槍管會爆裂。本
        案槍枝有些瑕疵，但還是能夠擊發具殺傷力之土造子彈
        ，但它是有隨時破損之可能，本案送鑑之槍枝有槍機壁
        部分破裂，若有崩落之情況而檢視槍枝能否再使用，因
        為崩落也不一定不能再使用，是否能夠擊發土造子彈要
        看它破損的情況而定。一般來說槍與彈是分離的，一般
        來說槍有殺傷力是指它能否擊發具殺傷力子彈，子彈殺
        傷力是子彈被擊發後它的動能是否具殺傷力。故我們在
        試射時槍、子彈若同時併試射，也要用槍、子彈是否相
        互適用，若不能相互適用，槍也許就直接還是檢視與操
        作認定，或是製作模擬子彈試射，而鑑驗子彈時會再另
        外找1 把槍枝來試射，若找不到適合之槍枝時就會拆解
        子彈，看整體構造來認定殺傷力與否等語（見本院98訴
        213 第81-87 頁）。
      4.而內政部警政署刑事警察局、法務部調查局係槍枝鑑驗
        專業機關，其中證人乙○○即法務部調查局所屬鑑定人
        員亦有多年鑑定經驗，因查獲改造槍枝時，如有適當之
        子彈可以配合試射，固無問題，倘無適當之子彈可供配
        合而必須自行製作模擬子彈試射，或因其他原因致未能
        試射時，則鑑定人員以往鑑定所累積之經驗，就送鑑定
        之槍枝實際操作檢測，研判其結構、功能是否完整，其
        所得之結論，並非以推測、擬制之方式為之，而係本於
        專業知識經驗所為之判斷（最高法院99年度台上字第91
        6 號判決意旨參照）。且槍枝之鑑定，非必以試射為唯
        一之鑑驗方法，本件扣案改造槍枝，已由內政部警政署
        刑事警察局依檢視法、性能檢驗法，及法務部調查局以
        性能檢驗法、自行製作模擬子彈試射，實際操作扣案改
        造槍枝之機械結構與功能，經檢測後認擊發功能良好正
        常，可供擊發適用子彈使用，而為具殺傷力之研判，並
        無鑑定未盡確實或欠缺完備情事，即不得以內政部警政
        署刑事警察局未經實彈射擊鑑測、法務部調查局以所模
        擬製作未具殺傷力之子彈試射後所達之單位面積動能約
        8.952 焦耳／平方公分，遽認其鑑定結果為不可採取（
        最高法院97年度台上字第1117號判決意旨參照）。足見
        本件扣案槍枝雖擊發機構撞針座前緣崩裂，為仍能擊發
        適合之子彈，且具殺傷力，應堪認定。被告前開辯解，
        尚無足採。
      5.又前開扣案子彈1 顆先後送內政部警政署刑事警察局鑑
        識科鑑定結果為：送鑑子彈1 顆，認係非制式子彈，由
        金屬彈殼組合直徑8.0mm 金屬彈頭而成，經試射，可擊
        發認具殺傷力，亦有該局98年2 月20日刑鑑字第098001
        1555號槍彈鑑定書及照片2 張（見偵查卷第53-54頁）
        在卷可按。是認被告上開自白寄藏具殺傷力子彈與事實
        相符，而堪採信。
      6.另被告於警詢中自承自真實姓名年籍不詳綽號「阿華」
        之成年男子（已歿）收受、寄藏非制式子彈6 顆，其中
        5 顆為警查獲前，自行在新竹縣湖口鄉後山附近山區試
        射而滅失，則該自行試射子彈5 顆，無積極證據證明具
        有殺傷力，罪既有疑，即應為有利被告之認定，認不具
        殺傷力。
    (三)就被告涉犯賭博罪部分：
      被告涉犯賭博罪嫌部分除據被告自白在卷外，核與卷附電
      腦簽賭網站翻拍畫面6 張相符、並有扣案筆記型電腦1 台
      、滑鼠1 台、吳顯網卡1 張、電源傳輸線1 組可佐，足認
      被告此部分自白與事實相符，應堪採信。
    (四)綜上事證，被告上開非法寄藏具有殺傷力之改造槍枝、非
      法寄藏子彈、賭博犯行，洵堪認定，應予依法論罪科刑。
二、論罪科刑部分：
    (一)就犯罪事實一部分：
      1.按寄藏與持有，均係將物置於自己實力支配之下，僅寄
        藏必先有他人之持有行為，而後始為之受寄代藏而已，
        故寄藏之受人委託代為保管，其保管之本身，亦屬持有
        ，不過，此之持有係受寄之當然結果，法律上自宜僅就
       「寄藏」行為為包括之評價，不應另就「持有」予以論
        罪。
      2.核被告甲○○就犯罪事實一所為，係犯槍砲彈藥刀械管
        制條例第8 條第4 項之非法寄藏可發射子彈具有殺傷力
        之槍枝罪、第12條第4 項非法寄藏子彈罪。被告係於同
        一時、地寄藏上開改造槍枝及非制式子彈，並將之一同
        持有迄至遭警查獲為止，堪認係以一行為同時觸犯上開
        2 罪，為想像競合犯，應依刑法第55條之規定，從一重
        論以槍砲彈藥刀械管制條例第8 條第4 項之非法寄藏其
        他可發射子彈具有殺傷力之槍枝罪。
    (二)就犯罪事實二部分：
      1.按刑法意圖營利供給賭博場所罪，本不以賭博場所為公
        眾得出入者為要件，而所謂「賭博場所」，只要有一定
        場所供人賭博財物即可，非謂須有可供人前往之一定空
        間場地始足當之。以現今科技精進，電話、傳真、網路
        均可傳達賭博訊息，例如營利意圖而提供網址供人賭博
        財物者，亦屬提供賭博場所（最高法院94年度臺非字第
        265 號、94年度臺非字第108 號判決意旨參照）。又不
        特定公眾均得透過一定之電腦設備連結至上揭職棒簽賭
        網站對賭財物，應認該網站屬公眾得出入場所。
      2.核被告係犯刑法第 266 條第 1 項在公眾得出入場所賭
        博罪、第 268 條前段意圖營利供給賭博場所罪、第268
        條後段意圖營利聚眾賭博罪。被告與姓名年籍不詳綽號
        「小P 」成年男子就上開犯行間，有犯意聯絡及行為分
        擔，係共同正犯。
      3.按刑事法若干犯罪行為態樣，本質上原具有反覆、延續
        實行之特徵，立法時既予特別歸類，定為犯罪構成要件
        之行為要素，則行為人基於概括犯意，在密切接近之一
        定時、地持續實行之複次行為，倘依社會通念，於客觀
        上認為符合一個反覆、延續性行為觀念者，於刑法評價
        上，即應僅成立一罪。學理上所稱「集合犯」之職業性
        、營業性或收集性等具重複特質犯罪均屬之，是被告自
        97年10月間起至98年1 月17日為警查獲時止，在「天下
        運動網」職業運動簽賭網站多次反覆持續供給賭博場所
        聚眾賭博以牟利而未曾間斷，其行為應評價為包括一罪
        之集合犯，而論以一罪。又被告所犯前開3 罪，係一行
        為觸犯數罪名之想像競合犯，應依刑法第55條，從情節
        較重之意圖營利聚眾賭博罪處斷。
    (三)被告所犯上開非法寄藏可發射子彈具殺傷力之槍枝罪、意
      圖營利聚眾賭博罪間犯意各別，行為互殊，應予分論併罰
      。
    (四)就非法寄藏具殺傷力之改造槍枝、子彈部分：爰審酌近年
      來我國非法槍枝、子彈氾濫，嚴重危害國人生命、身體及
      財產之安全，被告無視禁令，未經許可寄藏可發射子彈具
      有殺傷力之槍枝及具殺傷力子彈之行為，對社會治安存有
      潛在之危險，而被告就非法寄藏子彈部分坦認犯行，寄藏
      期間為自95年5 、6 月間某日至98年1 月17日為警查獲止
      ，且寄藏期間曾攜外試射，嗣放置車內中央扶手箱內，可
      供隨時拿出取用狀態，然未以犯其他罪；就意圖營利聚眾
      賭博罪部分：審酌被告不循正當途徑獲取財富，所為助長
      民眾僥倖心理，敗壞社會善良風俗，姑且不論被告先後就
      實際獲利金額為3 萬或10萬不一之陳述，然僅就被告自承
      獲利3 萬元可推算，在短短3 月餘，賭金已達200 萬元之
      譜，惟坦承犯行，犯後態度良好，併兼衡渠等智識程度及
      犯罪動機、目的、手段、生活狀況等一切情狀，分別量處
      如主文所示之刑及就併科罰金部分諭知易服勞役之折算標
      準，並定應執行刑暨就併科罰金部分諭知易服勞役之折算
      標準，以資懲儆。
三、沒收部分；
    (一)扣案之查獲之改造槍枝1 枝（含彈匣2 個，槍枝管制編號
      0000000000），經鑑定結果，認具有殺傷力，已如前述，
      屬槍砲彈藥刀械管制條例第4 條第1 項第1 款所規定之槍
      砲，依同條例第5 條規定，非經中央主管機關許可，不得
      寄藏之，自屬違禁物，應依刑法第38第1 項第1 款之規定
      宣告沒收。
    (二)扣案筆記型電腦1 台、無線網卡1 個、滑鼠1 個、電源傳
      輸線1 組，為被告所有，亦據被告供陳在卷，係供本案被
      告賭博犯罪所用之物，應依刑法第38條第1 項第2 款均宣
      告沒收。
    (三)另扣案具殺傷力子彈1 顆已於送鑑驗時試射擊發，而不具
      效能，不具殺傷力子彈5 顆，已由被告自行試射滅失，則
      非違禁物，亦均非被告所有供犯罪所用或預備之物，均毋
      庸宣告沒收。
據上論斷，應依刑事訴訟法第299條第1項前段，槍砲槍砲彈藥刀
械管制條例第8 條第4 項、第12條第4 項，刑法第266 條第1 項
前段、第268 條前段、後段、第11條前段、第28條、第42條第3
項、第38條第1 項第1 款、第2 款、第51條第5 款、第55條，刑
法施行法第1 條之1 第1 項、第2 項前段，判決如主文。
本案經檢察官陳宏兆到庭執行職務。
中    華    民    國     99     年   7     月    7    日
                  刑事第四庭      審判長法  官  黃美文
                                        法  官  朱美璘
                                        法  官  邱玉汝
以上正本證明與原本無異。
如不服本判決應於收受判決後10日內向本院提出上訴書狀，並應
敘述具體理由。其未敘述上訴理由者，應於上訴期間屆滿後20日
內向本院補提理由書(均須按他造當事人之人數附繕本)「切勿逕
送上級法院」。
中    華    民    國    99    年    7     月    7     日
                                        書記官  陳怡芳
附錄本案論罪科刑法條：
槍砲彈藥刀械管制條例第8條：
未經許可，製造、販賣或運輸鋼筆槍、瓦斯槍、麻醉槍、獵槍、
空氣槍或第四條第一項第一款所定其他可發射金屬或子彈具有殺
傷力之各式槍砲者，處無期徒刑或五年以上有期徒刑，併科新臺
幣一千萬元以下罰金。
未經許可，轉讓、出租或出借前項所列槍枝者，處五年以上有期
徒刑，併科新臺幣一千萬元以下罰金。
意圖供自己或他人犯罪之用，而犯前二項之罪者，處無期徒刑或
七年以上有期徒刑，併科新臺幣一千萬元以下罰金。
未經許可，持有、寄藏或意圖販賣而陳列第一項所列槍枝者，處
三年以上十年以下有期徒刑，併科新臺幣七百萬元以下罰金
。
第一項至第三項之未遂犯罰之。
槍砲彈藥刀械管制條例第12條：
未經許可，製造、販賣或運輸子彈者，處一年以上七年以下有期
徒刑，併科新台幣五百萬元以下罰金。
未經許可，轉讓、出租或出借子彈者，處六月以上五年以下有期
徒刑，併科新台幣三百萬元以下罰金。
意圖供自己或他人犯罪之用，而犯前二項之罪者，處三年以上十
年以下有期徒刑，併科新台幣七百萬元以下罰金。
未經許可，持有、寄藏或意圖販賣而陳列子彈者，處五年以下有
期徒刑，併科新台幣三百萬元以下罰金。
第一項至第三項之未遂犯罰之。
刑法第266條：
在公共場所或公眾得出入之場所賭博財物者，處一千元以下罰金
。但以供人暫時娛樂之物為賭者，不在此限。
當場賭博之器具與在賭檯或兌換籌碼處之財物，不問屬於犯人與
否，沒收之。
刑法第268條：
意圖營利，供給賭博場所或聚眾賭博者，處三年以下有期徒刑，
得併科三千元以下罰金。

司法院資訊處製作；財團法人民間司法改革基金會備份。
